【裁判字號】    89,訴,2137
【裁判日期】    891113
【裁判案由】    給付借款
【裁判全文】
臺灣臺南地方法院民事判決  八十九年度訴字第二一三七號
    原      告  甲○○
    被      告  乙○○
                        身分證.
右當事人間請求給付借款事件，本院判決如左：
    主    文
被告應給付原告新台幣貳佰萬元，及自民國八十八年九月一日起至清償日止，按週年利率
百分之五計算之利息。
訴訟費用由被告負擔。
本判決於原告以新台幣陸拾柒萬元為被告供擔保後，得假執行。
    事    實
甲、原告方面：
一、聲明：除假執行擔保金額外，如主文所示。
二、陳述：被告前於民國八十六年八月一日向原告借用新台幣（下同）二百萬元，約定清
    償期為八十六年十一月一日，利息按中央銀行當日放款利率計算，逾期不為清償，應
    給付月息三分之遲延利息及違約金。被告並提供其所有坐落在台南縣新營市○○段六
    七三之一五七、八四二之三一地號之兩筆土地及其上建物建號為八二四四號、門牌號
    碼為台南縣新營市○○路一六九號之房屋設定抵押以為擔保。惟上開債權屆期被告不
    為清償，而所提供設定抵押之不動產嗣經其他債權人向鈞院聲請強制執行之結果，並
    於八十八年七月三十日以八十七年度執實字第六七三０號拍定，原告行使抵押權之結
    果並未受償分文，而原告屢經催討，被告均置之不理，為此依據消費借貸之法律關係
    訴請如聲明所示。
三、證據：提出支票及退票理由單、抵押權設定契約書及戶籍謄本各一件為證。
乙、被告方面：
一、聲明：請求判決駁回原告之訴，訴訟費用由原告負擔。
二、陳述：對於原告主張借貸之事實不為爭執，但因建築業不景氣，被告公司即因經營不
    善而關閉，現還欠他人約五、六千萬元之債務，現無力清償。
    理    由
一、按訴狀送達後，原告不得將原訴變更或追加他訴，但擴張或減縮應受判決事項之聲明
    者，不在此限，民事訴訟法第二百五十五條第一項第三款定有明文。本件原告起訴原
    請求被告給付二百萬元，及自八十六年八月一日起至清償日止按中央銀行當日放款利
    率計算之利息，於訴訟進行中，減縮利息部分請求為自八十八年九月一日起至清償日
    止按週年利率百分之五計算之利息，依上開說明，應予准許，核先敘明。
二、本件原告起訴主張被告於八十六年八月一日向其借用二百萬元，約定清償期為八十六
    年十一月一日，利息按中央銀行當日放款利率計算，逾期不為清償，應給付月息三分
    之遲延利息及違約金。被告並提供其所有坐落在台南縣新營市○○段六七三之一五七
    、八四二之三一地號之兩筆土地及其上建物建號為八二四四號、門牌號碼為台南縣新
    營市○○路一六九號之房屋設定抵押以為擔保。惟上開債權屆期被告不為清償，而所
    提供設定抵押之不動產嗣經其他債權人向本院聲請強制執行之結果，並於八十八年七
    月三十日以八十七年度執實字第六七三０號拍定，原告行使抵押權之結果並未受償分
    文，迄今被告仍有如聲明所示之本利未為清償之事實，業據原告提出支票及退票理由
    單、抵押權設定契約書各一份為證，且為被告所不爭執，自堪信其主張為真實。
三、從而，原告依據消費借貸之法律關係，請求被告給付借款二百萬元，及自八十八年九
    月一日起至清償日止，按週年利率百分之五計算之利息，即屬有據，應予准許。
四、原告陳明願供擔保，請求宣告假執行，核無不合，茲酌定擔保金額，予以准許。
據上論結，本件原告之訴為有理由，依民事訴訟法第七十八條、第三百九十條第二項，判
決如主文。
中      華      民      國     八十九     年     十一     月      十三      日
                                   臺灣臺南地方法院民事第二庭
                                            法      官  張家瑛
右為正本係照原本作成
如對本判決上訴，須於判決送達後廿日內向本院提出上訴狀
中      華      民      國     八十九     年     十一     月      十四      日
                                            法院書記官  蔡蘭櫻


司法院資訊處製作；財團法人民間司法改革基金會備份。
